# 关于董事会席位推荐权中独立董事提名是否可以作为大股东席位

提问人：呀 岛 时间：2022-11-17 12:56:27
版主，现在上市公司或者公募基金管理公司中有独立董事不能低于1/3的规定，如果董事会成员 9 名，独立董事需要至少 3 名，按照 3 名独立董事来算，大股东提名 4 个非独立董事和 1 个独立董事，另外的小股东提名 1 个董事，这种提名后大股东席位按照 4 个还是 5 个来计算呢？
通常理解，独立董事应该是代表中小股东的，尽管大股东提名，也不能算作大股东的席位，所以应该按照 4 个计算，如果按照 4 个计算，那大股东就无法控制董事会1/2以上的席位，无法控制。如果按照 5 个来计算，则超过1/2。
另外还有一个观点，如果独立董事不算，那非独立董事共 5 名，大股东占 4 名，超过非独立董事的半数，大股东可以控制。
请问应该怎么理解呢？

回答人：chenyiwei
理论上比较合理的方式是：首先考虑非独立董事提名权占全部非独立董事人数的比例，结合持股比例、前十大股东的持股分散程度、前十大股东之间是否存在关联方关系等因素综合判断；如果根据这些因素不能得出具体结论的，再将独立董事提名权作为辅助因素纳入考虑。
独立董事起到的主要是监督作用，实务中较少见到由独立董事主导发起涉及重大财务和经营决策事项的提案。

提问人：呀 岛 时间：2022-11-25 14:55:21
谢谢版主，如果大股东持股60%，小股东有两个，一个24%、一个16%，不考虑独立董事，非独立董事的比例超过半数，董事会和股东会的一般事项都是过半数通过，是否就可以确定大股东能够控制。准则里面提到表决权过半数，如果持股比例超过50%，派董事超过非独立董事的过半数，但不超过全部董事的过半数，章程也无特殊规定，一般事项都是过半数通过，是不是可以理解为天然控制呢？

回答人：chenyiwei
多数情况下是可以控制，但控制是多种因素综合判断的结果，并无满足一定条件后必然可以认定控制的普适性标准。